臺灣板橋地方法院民事判決　　　　　　　94年度訴字第1465號
原　　　告　熱門國際股份有限公司
法定代理人　甲○
訴訟代理人　林正杰律師
被　　　告　珍通科技股份有限公司
法定代理人　丙○○
訴訟代理人　乙○○
上列當事人間給付貨款事件，本院於民國94年11月4 日言詞辯論
終結，判決如下：
    主  文
被告應給付原告新臺幣壹佰零玖萬柒仟柒佰柒拾伍元，及自民國
九十四年七月八日起至清償日止，按年息百分之五計算之利息。
訴訟費用由被告負擔。
　　事實及理由
一、原告主張：被告自民國93年9月15日起至同年12月1日止，陸
    續向原告購買數批「熱導管」產品（下稱系爭貨品），付款
    方式採交貨當月月底結帳，並開立120 天內之票據付款（即
    月結120 天），經原告於93年9 月27日至同年12月17日（原
    告誤載為7 日）分次完成全部貨品之交付後，其中46,500支
    之貨款計新臺幣（下同）1,097,775 元（含稅）部分，已逾
    清償期，詎被告仍迄未清償，爰依買賣關係訴請被告給付貨
    款及法定遲延利息等語。併為聲明：被告應給付原告1,097,
    775 元，及自支付命令送達之翌日起至清償日止，按年息百
    分之五計算之利息。
二、被告則以：
  (一)被告於93年12月向原告購買系爭貨品699,825元，於94年1月
    向原告購買系爭貨品379,000 元。扣除原告應負擔之93年10
    、11、12月運費53,912元、10,474元、10,810元及應退貨品
    900,375元後，被告應付之貨款僅103,884元。
  (二)原告原係Infotech Asia Limited （下稱ＩＡＬ）之供應商
    ，後因被告出貨於ＩＡＬ，才轉由被告代為進貨，再合作組
    裝出貨於ＩＡＬ。但因ＩＡＬ滯欠被告貨款近2,000 萬元已
    達10月之久，致未能如期給付合作廠商貨款。被告已將其對
    於ＩＡＬ之122,834 元貨款債權轉讓予合作廠商原告，亦為
    原告所接受等語，資為抗辯。併為答辯聲明：原告之訴駁回
    。
三、兩造均不爭執之事實：
　(一)被告於93年12月向原告購買系爭貨品。
  (二)原告原係ＩＡＬ之供應商，後因被告出貨於ＩＡＬ，才轉由
    被告代為（向原告）進貨，再組裝出貨於ＩＡＬ。
四、原告主張之上開事實，已據其提出與所述相符之被告採購單
    、原告之出貨單及發票、被告未付款明細表（見本院支付命
    令卷第6 至22頁）為證。被告雖辯稱如上。惟查：
　(一)被告於93年12月向原告購買系爭貨品之事實，為被告所自認
    在卷（見本院卷第27頁），應信為真。又原告原係ＩＡＬ之
    供應商，後因被告出貨於ＩＡＬ，才轉由被告代為（向原告
    ）進貨，再組裝出貨於ＩＡＬ之事實，業據被告陳明在卷（
    見本院卷第27頁），且為兩造所不爭執，亦堪信屬實。足見
    兩造間確有系爭貨品之買賣交易關係。
  (二)被告對於原告所提之上開被告採購單、原告之出貨單及發票
    （見本院支付命令卷第6 至21頁）之真正並未爭執，且依原
    告之出貨單及發票內容觀之，亦與原告所主張原告於93年9
    月27日至同年12月17日分次交付系爭貨品計46,500支之貨款
    計1,097,775 元（含稅）之事實相符，應認原告此部分之主
    張，堪信實在。
  (三)被告雖辯稱：被告於93年12月向原告購買系爭貨品699,825
    元，於94年1月向原告購買系爭貨品379,000元等語，並提出
    對帳單（見本院卷第30頁）為證。惟查，被告所稱向原告購
    買系爭貨品之時間僅表明月份，並無詳細之交易資料可憑，
    且所表明購買系爭貨品之月份時間及購買系爭貨品之貨款金
    額，亦與原告所主張者不同。再者，被告所提出之上開對帳
    單（見本院卷第30頁）復無任何兩造之簽名或蓋章確認，自
    不足以證明被告所抗辯之上開事實。
  (四)被告辯稱：就被告應付原告之系爭貨品貨款，應扣除原告應
    負擔之93年10、11、12月運費53,912元、10,474元、10,810
    元及應退貨品900,375元等語，並提出對帳單（見本院卷第3
    0 頁）為證。經查，依原告所提出之上開出貨單及發票（見
    本院支付命令卷第6 至21頁），原告交付系爭貨品予被告之
    時間、地點（均為被告之臺北縣五股鄉○○○路13號倉庫總
    庫）及系爭貨品之數量、貨款金額，均互核相符，足見，原
    告業已依約交付系爭貨品予被告。且原告自陳因被告出貨於
    ＩＡＬ，才由被告代為（向原告）進貨，再組裝出貨於ＩＡ
    Ｌ之事實如上。矧被告既將其向原告買來之貨品，再組裝出
    貨（另行出賣）於ＩＡＬ，自應由被告負擔其自行出貨於Ｉ
    ＡＬ之運費，而不得要求原告負擔該運費，更不得進而主張
    抵銷運費。又依被告所提出之上開對帳單（見本院卷第30頁
    ）並無任何兩造之簽名或蓋章確認，自不足以證明被告所抗
    辯之上開事實。而原告復否認被告有任何退貨在卷（見本院
    卷第43頁），自應由被告負舉證責任，但被告所提出之上開
    對帳單已因無任何兩造之簽名或蓋章確認，而難以憑信，被
    告復未能提出其他證據證明，被告即未盡舉證責任，自不得
    進而主張抵銷應退貨品900,375 元。是被告所為之上開抗辯
    ，均乏依據，尚無足採。
  (五)被告辯稱：被告已將其對於ＩＡＬ之122,834 元貨款債權轉
    讓予合作廠商原告，亦為原告所接受等語。原告則主張：原
    告並未同意此債權轉讓。被告自陳，本件係因ＩＡＬ積欠被
    告近2000萬元貨款已達10個月，被告受其牽累，始進而連帶
    積欠本件系爭貨款。被告竟突發奇想，意圖將ＩＡＬ積欠已
    久之債權轉讓予原告，原告自無同意之可能等語。按債權之
    讓與，依民法第297 條第1 項之規定，雖須經讓與人或受讓
    人通知債務人始生效力，但不以債務人之承諾為必要，而讓
    與之通知，為通知債權讓與事實之行為，原得以言詞或文書
    為之，不需何等之方式，故讓與人與受讓人間成立債權讓與
    契約時，債權即移轉於受讓人，除法律另有規定外，如經讓
    與人或受讓人通知債務人，即生債權移轉之效力（最高法院
    42年臺上字第626 號判例意旨參照）。又「當事人主張有利
    於己之事實者，就其事實有舉證之責任。」，民事訴訟法第
    277 條前段定有明文。準此，債權讓與係以契約行為而發生
    債之移轉者，於讓與人與受讓人間成立債權讓與契約時，債
    權即移轉於受讓人，除法律另有規定外，如經讓與人或受讓
    人通知債務人，即生債權移轉之效力。查被告辯稱其已將上
    開122,834 元貨款債權轉讓原告等語，既為原告所否認，而
    主張如上，則依上開說明，即應由被告就債權讓與之事實負
    舉證責任。惟依被告所提出之切結書（見本院卷第29頁）內
    容，係屬被告單方所立之債權讓與切結，並非兩造間之債權
    讓與契約，且係以ＩＡＬ為其單方意思表示之對象，並非以
    原告為意思表示之對象，自與原告無涉。況其上亦無原告之
    簽名或蓋章予以同意，自無從做為債權讓與之證明。被告復
    未能提出其他證據證明，被告即未盡舉證責任，自不得進而
    主張債權讓與之事實。是被告所為之上開抗辯，亦乏依據，
    洵無足採。
  (六)基上，原告主張被告積欠其貨款計1,097,775 元（含稅），
    洵屬有據，應屬可採。被告所辯如上，均乏依據，尚無足採
    。
五、按「遲延之債務，以支付金錢為標的者，債權人得請求依法
    定利率計算之遲延利息。」、「應付利息之債務，其利率未
    經約定，亦無法律可據者，週年利率為百分之五。」，民法
    第233條第1項前段及第203 條定有明文。從而，原告依買賣
    之法律關係，請求被告給付1,097,775 元，及自支付命令送
    達之翌日即94年7月8日起至清償日止，按年息百分之五計算
    之法定遲延利息，為有理由，應予准許。
六、本件事證已臻明確，兩造其餘攻擊、防禦方法及舉證，經本
　　院審酌後，認對於判決結果均無影響，爰不一一論述，併此
　　指明。
據上論結，本件原告之訴為有理由，依民事訴訟法第78條，判決
如主文。
中　　華　　民　　國　　94　　年　　11　　月　　18　　日
                  民事第一庭    法  官  楊千儀
以上正本證明與原本無異。
如對本判決上訴，須於判決送達後20日內向本院提出上訴狀（需
按他造人數附繕本）。
中　　華　　民　　國　　94　　年　　11　　月　　18　　日
                              　書記官　簡青根
